臺灣基隆地方法院刑事判決
111年度易字第215號
公  訴  人  臺灣基隆地方檢察署檢察官
被      告  陳雪娥


上列被告因恐嚇危害安全案件，經檢察官提起公訴（110年度偵
字第6972號），被告就被訴事實為有罪之陳述，檢察官聲請改依
協商程序而為判決，本院判決如下：
    主      文
陳雪娥犯恐嚇危害安全罪，處拘役貳拾日，如易科罰金，以新臺
幣壹仟元折算壹日。緩刑貳年。
　　事實及理由
一、本件除補充下列事項外，餘犯罪事實、證據及應適用之法條
    ，均引用如附件臺灣基隆地方檢察署檢察官起訴書之記載：
  ㈠證據補充：被告陳雪娥於本院111 年6 月7日審判程序時之自
    白。
  ㈡被告犯恐嚇危害安全罪，願受拘役20日，如易科罰金，以新
    臺幣1,000元折算1日，緩刑2年之宣告。
  ㈢經查，上開協商合意並無刑事訴訟法第455 條之4 第1 項所
    列情形之一，檢察官聲請改依協商程序而為判決，本院爰於
    協商合意範圍內為協商判決，合予敘明。
二、應適用之法條：刑事訴訟法第455 條之4 第2 項、第455 條
    之8 、第299 條第1 項前段，判決如主文。
三、本判決除有刑事訴訟法第455 條之4 第1 項第1 款、第2 款
    、第4 款、第6 款、第7 款所定情形之一，或違反同條第2
    項規定者外，不得上訴。
四、如不服本件判決，得自收受判決送達之日起20日內，向本院
    提出上訴書狀，上訴於第二審法院。
五、本案經檢察官何治蕙偵查起訴，檢察官林姿妤到庭執行公訴
    。
中　　華　　民　　國　　111 　年　　6　　月　　17     日
                  刑事第六庭  法  官  劉桂金
以上正本證明與原本無異。
本判決除有刑事訴訟法第455條之4第1項第1款、第2款、第4款、
第6款、第7款所定情形之一，或違反同條第2項規定者外，不得
上訴。
如有前揭除外情形，如不服本判決應於收受送達後10日內向本院
提出上訴書狀，並應敘述具體理由；其未敘述上訴理由者，應於
上訴期間屆滿後20日內向本院補提理由書( 均須按他造當事人之
人數附繕本)「切勿逕送上級法院」。　
中　　華　　民　　國　　111 　年　　6 　　月　　17　　日
                              書記官  劉珍珍
附錄論罪法條：
中華民國刑法第305條
以加害生命、身體、自由、名譽、財產之事恐嚇他人，致生危害
於安全者，處 2 年以下有期徒刑、拘役或 9 千元以下罰金。　
附件：
臺灣基隆地方檢察署檢察官起訴書
                                     110年度偵字第6972號
　　被　　　告　陳雪娥　女　59歲（民國00年0月00日生）
　　　　　　　　　　　　住基隆市○○區○○街00○0號（兼                         送達址）
　　　　　　　　　　　　居基隆市○○區○○街000號10樓
　　　　　　　　　　　　國民身分證統一編號：Z000000000號
上列被告因妨害自由案件，業經偵查終結，認應提起公訴，茲將
犯罪事實及證據並所犯法條分敘如下：
　　　　犯罪事實
一、陳雪娥於民國110年9月25日中午12時許，在基隆市○○區○○○
    路000號滿城食品冷凍股份有限公司內，因不滿陸子軒上班
    遲到，雙方發生口角衝突，陳雪娥竟基於恐嚇之犯意，對陸
    子軒拳打腳踢（未成傷），並作勢用腳踢陸子軒，暗示欲施
    加不法惡害於陸子軒之生命、身體安全，並向陸子軒恫稱：
    「要叫人來打你」，致陸子軒心生畏懼，足生危害於安全。
二、案經陸子軒訴由基隆市警察局第二分局報告偵辦。
　　　　    證據並所犯法條
一、證據清單及待證事實：
編號 證據名稱 待證事實 1 被告陳雪娥於警詢及偵查中之供述 坦承於上開時、地與告訴人陸子軒發生口角之事實，惟矢口否認有作勢攻擊告訴人之行為，辯稱：只有以腳用力踏地云云。 2 證人即告訴人陸子軒於警詢及偵查中之指訴 全部犯罪事實。 3 證人陸金玉於偵查中之證述 證明被告於上開時、地與告訴人吵架並對告訴人拳打腳踢、辱罵髒話之事實。 
二、核被告所為，係涉犯刑法第305條之恐嚇危害安全罪嫌。
三、依刑事訴訟法第251條第1項提起公訴。
　  此　致
臺灣基隆地方法院
中　　華　　民　　國　 111　　年　　 3　　月　　31　　日
　　　　　　　　　　　　　　　檢　察　官　何治蕙
本件正本證明與原本無異
中　　華　　民　　國　 111　　年　　 4　　月　　13　　日
　　　　　　　　　　　　　　　書　記　官　郭獻駿
附錄本案所犯法條全文
中華民國刑法第305條
以加害生命、身體、自由、名譽、財產之事恐嚇他人，致生危害
於安全者，處 2 年以下有期徒刑、拘役或 9 千元以下罰金。